【裁判字號】    99,司繼,399
【裁判日期】    990730
【裁判案由】    拋棄繼承
【裁判全文】
臺灣台中地方法院民事裁定    99年度司繼字第399號
聲  請  人  子○○
            癸○○
            丑○○
            未○○
兼  上一人  卯○○
法定代理人
法定代理人  黃敏柔
聲  請  人  午○○
兼  上一人  辰○○
法定代理人
法定代理人  陳湘琴
聲  請  人  巳○○
兼  上一人  寅○○
法定代理人
法定代理人  陳奕君
聲  請  人  己○○
兼  上一人  丁○○
法定代理人
上  一  人  丙○○
法定代理人
聲  請  人  庚○○
            戊○○
上  二  人  乙○○
法定代理人  酉○○
聲  請  人  壬○○
上  二  人  甲○○
法定代理人  申○○
上列聲請人聲請拋棄繼承事件，本院裁定如下：
一、按遺產繼承人，除配偶外，依左列順序定之：直系血親卑親
    屬、父母、兄弟姐妹、祖父母；前條所定第一順序之繼承人
    ，以親等近者為先；第一順序之繼承人，其親等近者均拋棄
    繼承時，由次親等之繼承人繼承，民法第一千一百三十八條
    、第一千一百三十九條、第一千一百七十六條第五項分別定
    有明文。是遺產繼承人除配偶外，若前順序（或同順位親等
    在前者）有繼承人時，後順序者（或同順位親等在後者）依
    法不得繼承，既非繼承人，若聲明拋棄繼承，自於法不合。
二、本件聲請意旨略稱：被繼承人辛○不幸於民國九十八年十二
    月十一日死亡，聲請人子○○、癸○○、丑○○、辰○○、
    寅○○、卯○○為被繼承人之孫，聲請人未○○、午○○、
    巳○○為被繼承人之曾孫，被繼承人之次男王進典於九十二
    年二月七日死亡，其代位繼承人丙○○、乙○○、甲○○為
    被繼承人之孫，聲請人丁○○、庚○○、戊○○、壬○○為
    被繼承人之曾孫，聲請人己○○為被繼承人之玄孫，聲明人
    等自願拋棄繼承權，爰依民法第一千一百七十四條之規定，
    聲請核備等語。
三、本件被繼承人辛○於九十八年十二月十一日死亡，聲請人子
    ○○、癸○○、丑○○、辰○○、寅○○、卯○○為被繼承
    人之第一順序孫輩繼承人，聲請人未○○、午○○、巳○○
    為被繼承人之第一順序曾孫輩繼承人；被繼承人之次男王進
    典於九十二年二月七日死亡，由被繼承人之孫子女丙○○、
    乙○○、甲○○代位繼承，聲請人丁○○、庚○○、戊○○
    、壬○○為被繼承人之曾孫，聲請人己○○為被繼承人之玄
    孫等情，有聲請人提出之繼承系統表、戶籍謄本及除戶戶籍
    謄本等附卷可稽，此部分之主張，固堪信為真實。然被繼承
    人之第一順序子輩繼承人中，六子王晉賢（原名王文駿）尚
    未向本院辦理拋棄繼承，從而，本件被繼承人辛○既有第一
    順位子輩繼承人王晉賢未為拋棄繼承，依前開法條規定，聲
    請人等皆屬順序在後之繼承人，均未取得繼承權，自無繼承
    權可拋棄，其等聲請拋棄繼承自於法不合，應予駁回。
四、依非訟事件法第二十一條第一項前段，裁定如主文。
中    華    民    國    99    年    7     月    30    日
                  家事法庭    司法事務官   羅欣寧
以上正本係照原本作成
如對本裁定抗告須於裁定送達後十日內向本院提出抗告狀。
中    華    民    國    99    年    7     月    30    日
                               書 記  官   蔡萍萍

司法院資訊處製作；財團法人民間司法改革基金會備份。
